臺灣臺中地方法院刑事判決　　　　　　　　　　　　　九十三年度易字第六七一號
　　公　訴　人　臺灣臺中地方法院檢察署檢察官
　　被　　　告　丁○○
右列被告因傷害案件，經檢察官提起公訴（九十三年度偵字第三四四八號），本院判
決如左：
    主  文
丁○○傷害人之身體，處拘役拾日，如易科罰金，以佰元折算壹日。
    事  實
一、丁○○於民國九十二年十二月三十日晚間十時三十分許，在臺中市○○○路○段
    十六號前，因向乙○○索款遭拒，竟基於傷害人身體之犯意，徒手毆打乙○○右
    胸部一拳，致乙○○受有胸部挫傷、疑似右邊第八肋骨線性骨折等傷害。
二、案經乙○○訴由臺中市警察局第二分局報請臺灣臺中地方法院檢察署檢察官偵查
    起訴。
    理  由
一、訊據被告丁○○固坦承有於右揭時、地與告訴人乙○○發生爭執，惟矢口否認有
    何傷害犯行，辯稱：伊沒有打告訴人，伊只有以手推告訴人肩膀云云。然查：告
    訴人於案發當日受有胸部挫傷，疑似右邊第八肋骨線性骨折等傷害，有行政院衛
    生署豐原醫院診斷證明書一紙在卷可稽，且告訴人於警詢、偵查中及本院審理時
    迭指稱：伊開車到現場下車後，被告就衝過來沒有說任何話，就右手握拳出拳打
    伊的胸部，並說伊欠她錢等語（參見臺灣臺中地方法院檢察署偵查卷宗第六頁背
    面、第十五頁，本院刑事卷宗第四五頁），核與上開所受傷勢相符，足見案發當
    時被告因與告訴人發生爭執，致使告訴人受有上開傷害甚明。且證人丙○○即告
    訴人之弟於本院審理時證稱：到了之後，伊與告訴人下車，被告就衝過來打告訴
    人的胸部，用拳頭搥打告訴人的胸部一下，被告打得很大力，打的時候直接就有
    聲音出來，告訴人被打的時候說她的胸部很痛等語（參見本院刑事卷宗第四一頁
    ），亦與告訴人前揭指述相互符合，益見被告確有毆打告訴人之情事。再者，證
    人張治民即到場處理員警於本院審理時證稱：當時十點多接到通報後趕到現場，
    被告說她報的案並稱她兒子與告訴人有金錢及感情糾紛，伊在現場時告訴人有說
    她有受傷，是被告打她的，且要提傷害告訴，告訴人沒有說明被告如何打她，被
    告情緒比激動，且被告有推告訴人之動作等語（參見本院刑事卷宗第六八、六九
    、七三頁），則觀諸告訴人於警方到達後立即表示其有受傷，並要提傷害告訴，
    且被告在警方在場時猶有推告訴人之動作等情，更徵告訴人及證人丙○○所言屬
    實。至被告辯稱：若伊打傷告訴人為何還主動報警云云，惟被告報警純係向告訴
    人索討債務之手段，可由證人張治民證稱：被告說她報的案並稱她兒子與告訴人
    有金錢及感情糾紛等語可知，是被告縱有主動報警行為，亦與是否傷害告訴人無
    涉，要難引為對被告有利之證據。綜上，本案事證明確，被告犯行洵湛認定，應
    依法論科。
二、被告丁○○傷害告訴人乙○○身體，核其所為，係犯刑法第二百七十七條第一項
    之普通傷害罪。爰審酌被告前無不良素行紀錄，有本院被告全國前案紀錄表及臺
    灣臺中地方法院檢察署刑案資料查註紀錄表各一份在卷可參，其因與告訴人有金
    錢糾紛而犯本罪，暨其犯罪手段、目的、情節、犯罪所生之危害、告訴人所受傷
    害之程度及犯後未見悔意，態度欠佳等一切情狀，量處如主文所示之刑，並諭知
    易科罰金之折算標準，以示懲儆。
據上論斷，應依刑事訴訟法第二百九十九條第一項前段，刑法第二百七十七條第一項
、第四十一條第一項前段，罰金罰鍰提高標準條第一條前段、第二條，判決如主文。
本案經檢察官甲○○到庭執行職務
中      華      民      國      九十三      年    七    月    二十二    日
                                臺灣臺中地方法院刑事第三庭
                                    審判長法  官 劉錫賢
                                          法  官 黃松竹
                                          法  官 黃裕仁
右正本證明與原本無異。
如不服本判決，應於判決送達後十日內向本院提出上訴狀，上訴於臺灣高等法院臺中
分院( 須附繕本 )。
                                          書記官
中      華      民      國      九十三      年    七    月    二十二    日
附錄論罪科刑法條
刑法第二百七十七條第一項
傷害人之身體或健康者，處三年以下有期徒刑、拘役或一千元以下罰金。
